# 大股东的债务豁免的处理？

提问人：zhangsz_dl 时间：2016-03-04 23:00:44
如题，最近遇到一个项目，公司向大股东采购原材料，大股东给予 10 ％的债务豁免，必须要进资本公积吗

回答人：chenyiwei
是价格折让，还是在结算阶段的豁免债务？其原因是什么？如果是价格折让，则折让后的价格是否低于市场价格？